臺灣臺中地方法院民事裁定
111年度聲字第35號
抗  告  人  
即  聲請人  蔡恆凱  
            林彥伶  
共同代理人  阮春龍律師
上列當事人間聲請交付法庭錄音光碟事件，抗告人對於本院民國
111年2月2日所為裁定提起抗告，本院裁定如下：
    主    文
原裁定撤銷。 
聲請人於繳納費用後，准予交付本院110年度訴字第2134號事件
於民國111年1月10日準備程序期日之法庭數位錄音光碟。
聲請人就第二項所示法庭數位錄音光碟內容，不得散布、公開播
送，或為非正當目的使用。
聲請費用由聲請人負擔。
    理    由
一、抗告意旨略以：伊於民國111年2月8日收受本院命補正理由
    之函文，伊旋於同年月14日向本院提交陳述意見狀，原裁定
    仍以伊未補正理由為由駁回其聲請，容有誤會，請求廢棄原
    裁定等語。
二、按原法院或審判長認抗告為有理由者，應撤銷或變更原裁定
    ，民事訴訟法第490條第1項定有明文。次按當事人及依法得
    聲請閱覽卷宗之人，因主張或維護其法律上利益，得於開庭
    翌日起至裁判確定後6個月內，繳納費用聲請法院許可交付
    法庭錄音內容，法院組織法第90條之1第1項前段定有明文。
    又當事人及依法得聲請閱覽卷宗之人，因主張或維護其法律
    上利益，聲請交付法庭錄音內容時，應敘明理由，由法院為
    許可與否之裁定；前項聲請經法院裁定許可者，每張光碟應
    繳納費用新臺幣50元；持有法庭錄音內容之人，就取得之錄
    音內容，不得散布、公開播送，或為非正當目的使用，亦為
    法庭錄音錄影及其利用保存辦法第8條、法院組織法第90條
    之4第1項所明定。
三、經查，抗告人為本院110年度訴字第2134號事件之當事人，
    為依法得聲請閱覽卷宗之人，經本院於111年1月26日函命抗
    告人於收受後5日內補正其聲請交付法庭錄音光碟之理由，
    該函於111年2月8日送達抗告人，抗告人於111年2月14日以
    本案案號110年度訴字第2134號向本院提出陳述意見狀，觀
    其意旨，已載明乃因證人講話速度快，為瞭解筆錄有無脫漏
    或誤載之情事，可認已敘明聲請交付法庭錄音光碟以維護其
    法律上利益之理由，是抗告人之聲請核無不合，應予准許。
    原裁定誤以抗告人未補正理由而駁回其聲請，尚未有洽。抗
    告人提起本件抗告，為有理由，爰將原裁定撤銷，另裁定如
    主文第2、3、4項所示。
中　　華　　民　　國　　111 　年　　3 　　月　　14　　日
                  民事第三庭  審判長法  官  陳宗賢
　　　　　　　　　                  法  官  廖純卿  
　　　　　　　　　                  法  官　劉育綾
正本係照原本作成。
如不服本裁定應於送達後10日內向本院提出抗告狀，並繳納抗告
費新臺幣1,000元。
中　　華　　民　　國　　111 　年　　3 　　月　　14　　日
                                    書記官　洪千羽